【裁判字號】    97,訴,852
【裁判日期】    980120
【裁判案由】    給付貨款
【裁判全文】
臺灣臺中地方法院民事判決  97年度訴字第852號
原      告  安旭企業有限公司
法定代理人  乙○○
訴訟代理人  丙○○
被      告  詮勝國際股份有限公司
法定代理人  甲○○
                      號
上列當事人間給付貨款事件，經臺灣板橋地方法院移由本院審理
，本院於民國98年1月6日言詞辯論終結，判決如下：
    主    文
原告之訴及假執行之聲請均駁回。
訴訟費用由原告負擔。
    事實及理由
一、按不變更訴訟標的，而補充或更正事實上或法律上之陳述者
    ，非為訴之變更或追加，民事訴訟法第256條定有明文。原
    告起訴，原本於民法第367條規定之給付價金之法律關係，
    聲明求為「被告應給付原告美金（下同）22,692元及自民國
    96年8月22日起，按年息5%計算之利息」之判決，嗣因就遲
    延利息部分，漏載至清償日止，於97年5月6日言詞辯論期日
    ，就遲延利息部分，補充至清償日止，又因本件價金原為22
    ,962 元，原告於98年1月6日言詞辯論期日，就請求金額部
    分，更正為22,962元，聲明求為「被告應給付原告22,962元
    及自96年8月22日起至清償日止，按年息5%計算之利息」之
    判決，核為補充及更正事實上或法律上之陳述，合於上開民
    事訴訟法第256條之規定，應予准許，合先敘明。
二、原告主張：被告於96年6月4日向原告訂購「飛狼拉桿箱20"
    （U-7700）」黑色及卡其色各115個及75個、「飛狼拉桿箱
    20"（U-7900）」黑色及卡其色各115個及75個、「飛狼拉桿
    旅行袋20"」黑色及卡其色各150個及102個、「飛狼拉桿旅
    行袋25"」黑色及卡其色各150個及102個，並約定貨到後付
    款，總價金為22,962元。系爭貨物已於96年8月22日以「Fre
    e on Board（FOB）」之條件托運，並已經被告提領。原告
    於96年10月31日以（96）文法字第123號函催告被告給付貨
    款，經被告於96年11月13日以系爭貨物有瑕疵為由拒絕給付
    ，並要求原告將系爭貨物取回。就被告提供鑑定之允收標準
    ，為被告片面提出之文件，原告並無合意。且事實上，被告
    下訂之際根本未曾提出相同之要求，僅於原告提供確認樣，
    並經被告同意後，原告方生產出貨，甚且於原告出貨之前，
    被告亦不願安排驗貨，原告方先行將出貨產品照片提供被告
    後，被告同意後交運。本件勘驗，應以雙方同意之確認樣及
    出貨產品照片作為標準。爰依民法第367條規定之給付價金
    之法律關係，訴請被告給付上開貨款。並聲明：(一)被告應給
    付原告22,962元及自96年8月22日起至清償日止，按年息5%
    計算之利息；(二)願供擔保，請准宣告假執行。
三、被告抗辯：原告之貨品有瑕疵。被告業以電子郵件通知原告
    ，原告法定代理人有到被告臺北公司看貨，並試著要將貨品
    轉賣予其他公司，但該公司都不願意買。電子郵件裡有說要
    原告把貨品搬回去，要解除契約。否認原告有以電子郵件寄
    送方式寄送照片給被告，且照片亦看不出品質。系爭契約既
    已解除，原告不得再請求貨款。並聲明：原告之訴駁回。
四、兩造不爭執之事實：
(一)被告於96年6月4日向原告訂購「飛狼拉桿箱20"（U-7700）
    」黑色及卡其色各115個及75個、「飛狼拉桿箱20"（U-7900
    ）」黑色及卡其色各115個及75個、「飛狼拉桿旅行袋20"」
    黑色及卡其色各150個及102個、「飛狼拉桿旅行袋25"」黑
    色及卡其色各150個及102個，並約定貨到後付款。
(二)系爭貨物已於96年8月22日以「Free on Board（FOB）」之
    條件托運，並已經被告提領。
(三)原告於96年10月31日以（96）文法字第123號函催告被告給
    付貨款，經被告於96年11月13日以系爭貨物有瑕疵為由拒絕
    給付，並要求原告將系爭貨物取回。
五、得心證之理由：
    本件兩造厥有爭執者，為被告得否以系爭貨品有瑕疵為由解
    除契約？經查：
    原告主張被告於96年6月4日向原告訂購「飛狼拉桿箱20"（
    U-7700）」黑色及卡其色各115個及75個、「飛狼拉桿箱20"
    （U-7900）」黑色及卡其色各115個及75個、「飛狼拉桿旅
    行袋20"」黑色及卡其色各150個及102個、「飛狼拉桿旅行
    袋25"」黑色及卡其色各150個及102個，並約定貨到後付款
    ，總價金為22,962元，系爭貨物已於96年8月22日以「Free
    on Board （FOB）」之條件托運，並已經被告提領之事實，
    固據原告提出訂購單、載貨證券及律師函為證，並為兩造所
    不爭執，固堪認為真實。然按物之出賣人對於買受人，應擔
    保其物依第373條之規定危險移轉於買受人時無滅失或減少
    其價值之瑕疵，亦無滅失或減少其通常效用或契約預定效用
    之瑕疵；買賣因物有瑕疵，而出賣人依前五條之規定，應負
    擔保之責者，買受人得解除其契約或請求減少其價金，民法
    第354條第1項前段及第359條前段分別定有明文。查被告抗
    辯系爭貨品有瑕疵等情，經本院送請台灣檢驗科技股份有限
    公司鑑定結果，經取樣165個，其中115個有行李箱外觀歪斜
    （行李箱結構功能及拉鍊拉合功能判別）、行李箱外觀起皺
    （行李箱布面結構功能及使用功能判別）、4輪行李箱平推
    行進時無法直線移動（行李箱結構功能及使用功能判別）、
    4輪行李箱輪子無法同時平行平穩著地、（行李箱結構功能
    及使用功能判別）、2輪行李箱輪子無法同時平行平穩著地
    （行李箱結構功能及使用功能判別）、行李箱名牌片無法徒
    手抽出（行李箱使用功能判別）等瑕疵，其中5個有打釘固
    定處有走紗情形（行李箱外觀賣相判別）、門縫線未修剪整
    潔（行李箱外觀賣相判別）等瑕疵，有該公司檢送之檢驗報
    告在卷可稽。雖原告又主張：就被告提供鑑定之允收標準，
    為被告片面提出之文件，原告並無合意，且事實上，被告下
    訂之際根本未曾提出相同之要求，僅於原告提供確認樣，並
    經被告同意後，原告方生產出貨，甚且於原告出貨之前，被
    告亦不願安排驗貨，原告方先行將出貨產品照片提供被告後
    ，被告同意後交運，本件勘驗，應以雙方同意之確認樣及出
    貨產品照片作為標準云云，並據其提出照片為證。然被告業
    否認原告有以電子郵件寄送方式寄送照片給被告，原告復未
    舉證以實其說，依民事訴訟法第277條前段：當事人主張有
    利於己之事實者，就其事實有舉證之責任之規定，已難認原
    告此部分之主張為真實。再以電子郵件所寄送之照片，與實
    品自仍有差異。而確認樣與嗣後生產之產品，亦未能認其品
    質即為相同。原告就其生產之貨品自仍需依上開民法第354
    條第1項前段之規定，擔保其貨品於交付被告時無滅失或減
    少其價值之瑕疵，亦無滅失或減少其通常效用之瑕疵。原告
    主張應以雙方同意之確認樣及出貨產品照片作為標準云云，
    以推卸其應負之瑕疵擔保責任，自屬無據。再原告所有貨品
    上開瑕疵，涉及行李箱結構功能、拉鍊拉合功能、行李箱布
    面結構功能、使用功能及外觀賣相，自應認有滅失或減少其
    價值及有滅失或減少其通常效用之瑕疵。又依原告上開陳述
    ，亦知被告於其受領系爭貨品前，並未曾檢查系爭貨品，則
    被告於受領系爭貨品後，自可檢查其所受領之系爭貨品，通
    知原告其應負出賣人擔保責任之瑕疵。是以上開貨品瑕疵之
    程度，被告於97年11月5日即以電子郵件通知原告解除契約
    ，取回其瑕疵品（此除有兩造均提出之電子郵件在卷可稽外
    ，並為兩造所不爭執），自與上開民法第354條第1項前段及
    第359條前段規定之解除契約之要件相符。即應認被告解除
    系爭買賣契約，於法並無不合。系爭買賣契約既已經被告合
    法解除，原告猶依據民法第367條規定之買賣契約給付價金
    之法律關係，訴請被告給付本件買賣價金，即無理由。從而
    ，原告依民法第367條規定之給付價金之法律關係，請求被
    告給付22,962元及自96年8月22日起至清償日止，按年息5%
    計算之利息，即無理由，應予駁回。原告之訴既經駁回，其
    假執行之聲請，亦失所依附，應併駁回。
六、本件事證已臻明確，兩造其餘之陳述、攻擊防禦方法及舉證
    ，均對本判決之結果，不生影響，爰不一一論述，亦附敘明
    。
七、訴訟費用負擔之依據：民事訴訟法第78條。
中    華    民    國    98    年    1     月    20    日
                  民事第二庭    法  官  陳秋月
正本係照原本作成。
如對本判決上訴，須於判決送達後20日內向本院提出上訴狀。
中    華    民    國    98    年    1     月    20    日
                                書記官  廖曉鐘


司法院資訊處製作；財團法人民間司法改革基金會備份。
